ACORDAO-COMPLETO-2346361

ACÓRDÃO DE RELAÇÃO

ACÓRDÃO DE RELAÇÃO 1282/2019 ATA 5/2019 - SEGUNDA CÂMARA

Acórdão 1282/2019-TCU-Segunda Câmara
Considerando que os presentes autos tratam de representação formulada pela Labinbraz Comercial Ltda., nos termos do art. 113, § 1º, da Lei nº 8.666, de 1993, sobre possível irregularidade no edital do Pregão Eletrônico nº 20/2016 conduzido pelo Hospital Geral de Fortaleza junto à 10ª Região Militar do Exército (HGeF) para a "aquisição de material laboratorial, soluções, reagentes e insumos diversos para exames de gasometria e de etiquetas em papel couchê branco, com cessão de equipamentos por regime de comodato", sob o valor estimado de R$ 3.493.737,68;
Considerando que, ao apreciar o feito, a 2ª Câmara do TCI prolatou o Acórdão 3.577/2017 no sentido de conhecer da representação e de considerá-la parcialmente procedente, tendo, entre outras medidas, proferido a seguinte determinação:
" (...) 1.7.2. ao Centro de Controle Interno do Exército que, por intermédio da sua unidade regional, promova a devida fiscalização sobre os indícios de que uma mesma empresa tenha se sagrado sempre a vencedora dos diversos certames do HGF, desde 2008, informando o TCU sobre o resultado dessa fiscalização, no prazo de até 120 (cento e vinte) dias contados da ciência desta deliberação";
Considerando que, após promover a auditoria dos aludidos certames (Peça nº 46) , o Centro de Controle Interno do Exército informou que: (i) não teria constatado dano nos itens adjudicados em prol da Esse Ene Comércio e Serviço Ltda. nos doze pregões realizados no período; (ii) teria detectado o indício de direcionamento nos Pregões SRP 15/2015 e SRP 20/2016, a partir da modelagem de aquisição de reagentes com o fornecimento do equipamento em regime de comodato, embora essa opção estivesse justificada em todos os certames; e (iii) subsistiria, nesse caso, a evidência de dano ao erário sob o valor de R$ 865,85 na Dispensa de Licitação nº 2/2013 (na época da desmobilização da missão no Haiti) ;
Considerando que o despacho do Chefe do Centro de Controle Interno do Exército determinou ao Comandante da 10ª Região Militar que: (i) instaure a sindicância para apurar a responsabilidade dos agentes pelo aludido dano na referida Dispensa de Licitação nº  2/2013; e (ii) instaure o Inquérito Policial Militar (IPM) para apurar as responsabilidades (administrativa e penal) pelo possível direcionamento e a consequente restrição à competitividade nos referidos Pregões SRP 15/2015 e 20/2016;
Considerando que, após a análise final do feito, a então Secex-CE propôs o arquivamento do processo (Peça nº 50) , tendo em vista que a única evidência de dano ao erário se referiria a valor bem inferior ao limite mínimo para a instauração e o prosseguimento da tomada de contas especial, nos termos do art. 6º, I, da IN TCU nº 71, de 2012, com redação dada pela IN TCU nº 76, de 2016, salientando que já teriam sido determinadas as medidas cabíveis em relação às irregularidades apontadas nos autos, além de ressaltar a recomendação já acatada pelo HGeF no sentido de promover a criação de comité interdisciplinar com a finalidade de reavaliar a modelagem de aquisição dos reagentes e de propor as medidas corretivas para evitar as falhas verificadas pela auditoria do controle interno;
Considerando, enfim, que o presente processo já teria cumprido o seu objetivo, nos termos do inciso V do art. 169 do RITCU, tendo o seu arquivamento, aliás, já sido determinado no item 1.7.3.2 do Acórdão 3577/2017-TCU-Segunda Câmara;
Os Ministros do Tribunal de Contas da União, reunidos em Sessão de 2ª Câmara, ACORDAM, por unanimidade, com fundamento nos arts. 143, inciso V, alínea "a", e 169, inciso V, do Regimento Interno do TCU (RITCU) , aprovado pela Resolução TCU nº 246, de 2011, em considerar cumprida a determinação proferida pelo item 1.7.2 do Acórdão 3577/2017-TCU-Segunda Câmara e prolatar as determinações abaixo indicadas, de acordo com os pareceres emitidos nos autos:
1. Processo TC-Processo 032.621/2016-7 (REPRESENTAÇÃO) 
	1.1. Representante: Labinbraz Comercial Ltda. (CNPJ 73.008.682/0001-52) .
	1.2. Órgão: Hospital Geral de Fortaleza - Exército Brasileiro.
	1.3. Relator: Ministro-Substituto André Luís de Carvalho.
	1.4. Representante do Ministério Público: não atuou.
	1.5. Unidade Técnica: Secretaria do TCU no Estado do Ceará (Sec-CE) .
	1.6. Representação legal: não há.
	1.7. Determinar à Sec-CE que adote as seguintes medidas: 
	1.7.1. envie a cópia do presente Acórdão, acompanhado do parecer da unidade técnica, à representante, para ciência, e ao Centro de Controle Interno do Exército e ao Hospital Geral de Fortaleza, para ciência e eventuais providências, devendo informar o TCU, no prazo de 180 (cento e oitenta) dias, sobre o resultado da sindicância para apurar a responsabilidade dos agentes pelo aludido dano na referida Dispensa de Licitação nº  2/2013 e do Inquérito Policial Militar (IPM) para apurar as responsabilidades (administrativa e penal) pelo possível direcionamento e a consequente restrição à competitividade nos referidos Pregões SRP 15/2015 e 20/2016; e 
	1.7.2. arquive os presentes autos.

Segunda Câmara

Labinbraz Comercial Ltda. (CNPJ 73.008.682/0001-52).

ACORDAO-COMPLETO-2437874

Acórdão de Relação 11899/2020 - Segunda Câmara

Acórdão de Relação

ANDRÉ DE CARVALHO

não há.

Não atuou.

REPRESENTAÇÃO (REPR)

Secretaria do TCU no Estado do Ceará (Sec-CE).